臺灣高等法院高雄分院刑事判決　　　　 94年度上易字第526號
上　訴　人　臺灣高雄地方法院檢察署檢察官
被　　　告　丙○○
　　　　　　　　　　（另案在臺灣高雄看守所羈押中）
上列上訴人因被告竊盜案件，不服臺灣高雄地方法院94年度易字
第570 號中華民國94年5 月31日第一審判決（起訴案號：臺灣高
雄地方法院檢察署94年度偵字第3074、3805、4104、5792號），
提起上訴（移送本院併辦案號：同署94年度偵字第13430 、1811
3 、23585 號），本院判決如下：
    主  文
原判決關於丙○○部分撤銷。
丙○○共同連續攜帶兇器竊盜，累犯，處有期徒刑貳年陸月。
扣案之尖嘴鉗壹支、老虎鉗壹支、一字型起子貳支、十字型起子
壹支、鑰匙壹支、Ｌ型把手壹支、T 型扳手壹支，均沒收。
    事  實
一、丙○○前於民國（下同）89年間因搶奪案件，經臺灣屏東地
    方法院於89年7 月25日，以89年訴字第295 號判處有期徒刑
    2 年，嗣經提起上訴，經本院於89年11月22日，以89年上訴
    字第1165號判決上訴駁回而確定，並於91年3 月19日縮短刑
    期假釋出獄，刑期至91年9 月24日假釋期滿仍未經撤銷假釋
    付保護管束，以執行完畢論。
二、丙○○竟仍不知悔改，復基於意圖為自己不法所有之竊盜概
    括犯意，連續自93年10月22日晚上8 時30分許起至93年11月
    28 日 凌晨2 時45分許，攜帶其所有客觀上足以對他人生命
    、身體造成危險之尖嘴鉗1 支、老虎鉗1 支、一字型起子1
    支、十字型起子1 支，先後於如附表一編號1 至編號6 所示
    之時間、地點，以如附表一所示之犯罪手法，竊取如附表編
    號1 至編號6 所示等人之財物（惟附表一編號1 部分未竊得
    財物），並以尖嘴鉗1 支、老虎鉗1 支、一字型起子1 支、
    十字型起子1 支竊取如附表一編號3 至編號6 所示汽車音響
    、液晶TV，得手後、據為己有，現金花用殆盡，證件則隨手
    丟棄，汽車音響、液晶TV則變賣予不詳年籍姓名中古商，得
    款後亦花用殆盡。嗣於93年11月25日晚間7 時30分許，經警
    在高雄市○○區○○路1 號前尋獲附表一編號1 之癸○○所
    有上開失竊車號YR-0532 號自用小客車1 部，並在該車內後
    視鏡採獲丙○○指紋1 枚，且於93年12月22日通知丙○○到
    案說明後，始悉上情。
三、丙○○承上開之連續竊盜犯意，於94年2 月2 日凌晨3 時許
    ，在高雄市○○區○○路環球影城前，見林宣佑在該影城騎
    樓椅子上打瞌睡，竟與卯○基於共同意圖為自己不法所有之
    竊盜犯意聯絡，由卯○把風，丙○○徒手竊取林宣佑所有之
    皮包一個如附表一編號7 （內有身分證、汽車及機車駕照、
    健保卡、提款卡各1 張、信用卡2 張、手機2 支等物）所示
    之物，得手後隨即逃逸，嗣同日凌晨，在卯○住處樓下分贓
    ，並由丙○○分得手機1 支，其餘上開贓物由卯○取得。嗣
    經警於94年2 月3 日中午12時20分許，在高雄縣鳳山市○○
    路○路段執行臨檢時，自卯○身上查扣林宣佑所遺失之身分
    證、汽車駕照、機車駕照各1 張，始悉上情。
四、丙○○復承前揭連續竊盜之概括犯意，於附表一編號8 所示
    之時間、地點，攜帶其所有客觀上足以對他人生命、身體造
    成危險之尖嘴鉗1 支、老虎鉗1 支、一字型起子1 支、十字
    型起子1 支，以附表一編號8 所示之犯罪手法，竊取陳月娥
    所有7U-9637 號自用小客車1 部，得手後，據為己有，隨即
    駕駛該贓車逃逸。嗣經警於94年2 月4 日晚上11時40分許，
    在高雄市○○區○○路與博學路口查獲，並扣得尖嘴鉗、老
    虎鉗、一字型起子、十字型起子各1 支。丙○○復分別於附
    表一編號9 、編號10所示時間、地點，以其所有之自備鑰匙
    一支如附表一所示犯罪手法，竊取附表一編號9 、10所示未
    ○○、丁○○上開車輛各1 部，得手後、據為己有，隨即駕
    駛該贓車逃逸。嗣經警於94年3 月6 日下午1 時10分許，在
    高雄市○○區○○路其美街100 號旁，當場查獲，並扣得丁○○所失竊上開自用小客車1 部。
五、丙○○復承前揭連續竊盜之概括犯意，另自93年11月14日起
    ，至94年8 月13日止，於如附表二編號1 至編號10所示之時
    間、地點，攜帶其所有客觀上足以對他人生命、身體造成危
    險之T 型扳手1 支，以附表二所示之犯罪手法，竊取如附表
    二所示黃林素芳等人之財物，得手後將竊得之物占為己有，
    現金則花用殆盡。其於94年8 月13日15時10分許，至高雄市
    小港區○○街36號地下室，復承前揭竊盜之犯意，以自備鑰
    匙開啟電源鎖之方式，竊取申○○所有車號XB-267號重機車
    ，惟因無法開啟電源鎖而未得逞，再於同日20時50分許，騎
    乘其於如附表二編號10所示時、地所竊得巳○○所有之車號
    XXH-200 號重機車後載不知情之陳弘傑（另為不起訴處分）
    ，至高雄市○○區○○街36號地下室，並攜帶上開T 型扳手
    1 支，欲竊取申○○所有車號XB-267號重機車時，為皇家新
    都大樓主任委員廖淑桂當場發現並報警處理，因而未得逞（
    此部分詳如附表二編號11所示），嗣經警扣得丙○○所有之
    T 型扳手1 支，並依其供述尋獲如附表二編號2 、3 、5 、
    8 、9 所示之物。丙○○又於94年6 月8 日凌晨2 時許，攜
    帶其所有客觀上足以對他人生命、身體造成危險之一字型起
    子1 支，在高雄市○○路716 號前，竊取楊佳棉所有、寅○○使用之車號ZCG －018 號輕機車1 輛（價值約新台幣1500
    0 元），詳如附表二編號12所示，得手後留供己騎用。嗣於
    同日17時50分許，在高雄市○○街73巷口前，為警查獲，並
    扣得丙○○所有，供犯罪所用之一字型起子1 支。又於94年
    6 月8 日上午8 時許，在高雄市○○區○○街60號路旁，持
    客觀上足以對他人性命、身體造成危險之螺絲起子1 支，破
    壞戊○○所有停放在路邊之MG-9033 號自用小客車之車窗後
    ，竊取車內之JVC 汽車音響1 部，其詳如附表二編號13所示
    ，得手後將之變賣，經警循線追查後，始悉上情。
六、案經高雄市政府警察局小港分局報告暨高雄市政府警察局、
    高雄縣政府警察局移送臺灣高雄地方法院檢察署檢察官偵查
    起訴，並經高雄市政府警察局小港分局報告臺灣高雄地方法
    院檢察署檢察官轉送本院併辦審理。
    理  由
壹、程序方面：
一、按除被告所犯為死刑、無期徒刑、最輕本刑為3 年以上有期
    徒刑之罪或高等法院管轄第一審案件者外，於法院行準備程
    序進行中，被告先就被訴事實為有罪之陳述時，審判長得告
    知被告簡式審判程序之旨，並聽取當事人、代理人、辯護人
    及輔佐人之意見後，裁定進行簡式審判程序；又簡式審判程
    序之證據調查，不受刑事訴訟法第159 條第1 項、第161 條
    之2 、第161 條之3 、第163 條之1 及第164 條至第170 條
    規定之限制，刑事訴訟法第273 條之1 第1 項、第273 條之
    2 分別定有明文。
二、本件被告丙○○所犯係死刑、無期徒刑、最輕本刑為3 年以
    上有期徒刑以外之罪，已經被告就被訴事實為有罪之陳述，
    經本院聽取當事人之意見後，依刑事訴訟法第273 條之1 第
    1 項之規定，裁定進行簡式審判程序。又本件卷內關於證人
    所為之陳述、文書及物證等證據，依刑事訴訟法第273 條之
    2 規定，不受同法第159 條第1 項規定之限制，依法均有證
    據能力，合先敘明。
貳、實體方面：
一、上揭犯罪事實，業據被告丙○○於本院審理時供承不諱，核
    與被害人癸○○、辛○○、甲○○、莊曜陽、茅中威、黃永
    成、林宣佑、連停秀（附表編號8 之車主陳月娥之女）、未
    ○○、丁○○、告訴人申○○、庚○○、任健敏、乙○○、
    辰○○、被害人午○○、子○○、己○○、壬○○、巳○○
    寅○○等人指訴情節相符，且經證人即黃林素芳之女丑○○
    及廖淑桂指認無誤，並有贓物認領保管收據、內政部警政署
    刑事警察局被告丙○○指紋鑑驗書、扣押物品目錄表、行竊
    工具照片（詳94偵4104卷附警卷第11頁、第14頁至第17頁）
    （詳94偵3805卷附警卷第12頁至第14頁、第24頁）（詳94偵
    3074卷附警卷第21頁至第42頁）、車籍作業系統查詢認可資
    料及行竊汽車音響、液晶TV剪斷車內電線照片（詳94偵5792
    卷附警卷第28頁至第29頁、第17頁至第23頁、第13頁至第14
    頁）在卷可稽，並有尖嘴鉗、老虎鉗、十字型起子、鑰匙各
    1 支、一字型起子2 支、T 型扳手1 支扣案可徵，是本件被
    告之自白與事實相符，事證明確，其上揭竊盜犯行，應堪認
    定。
二、按刑法第321 條第1 項第3 款之攜帶兇器竊盜罪，係以行為
    人攜帶兇器竊盜為其加重條件，此所謂兇器，其種類並無限
    制，凡客觀上足對人之生命、身體、安全構成威脅，具有危
    險性之兇器均屬之，且祇須行竊時攜帶此種具有危險性之兇
    器為已足，並不以攜帶之初有行兇之意圖為必要。螺絲起子
    為足以殺傷人生命、身體之器械，顯為具有危險性之兇器（
    最高法院79年度臺上字第5253號判例意旨可資參照）。查扣
    案尖嘴鉗、老虎鉗、一字型起子、十字型起子、T 型扳手，
    均係屬金屬製品，質硬而型尖之金屬利器，在客觀上足以危
    害他人生命、身體之安全，依上開判例意旨說明，該等物品
    顯具有客觀危險性，自均屬兇器無訛。核被告丙○○所為如
    後附表一編號1 犯罪事實所為，係犯刑法第321 條第2 項、
    第1 項第3 款之攜帶兇器加重竊盜罪未遂犯；另就附表一編
    號2 、3 、4 、5 、6 、8 犯罪事實所為，係犯刑法第321
    條第1 項第3 款之攜帶兇器竊盜罪；復就附表一編號7 、9
    、10犯罪事實所為，係犯刑法第320 條第1 項普通竊盜罪。
    又被告丙○○與卯○2 人就上開附表一編號7 之犯罪事實間
    ，有犯意聯絡及行為分擔，均為共同正犯。被告丙○○就附
    表二所示之行為，就附表二編號1 至10、12、13所示，係犯
    刑法第321 條第1 項第3 款之攜帶兇器竊盜罪，就附表二編
    號11所示，係犯刑法第321 條第2 項、第1 項第1 、3 款之
    攜帶兇器，於夜間侵入有人居住之建築物竊盜未遂罪。公訴
    人雖未就被告如附表二所示之犯行起訴，因附表二所示之犯
    行，與起訴部分（即附表一所示之犯行）有連續犯之裁判上
    一罪關係，為起訴效力所及，本院自得併予審理。被告丙○○就上開如附表一、二所示共23次竊盜犯行，時間緊接，犯
    罪構成要件相同，顯係基於概括犯意而為，為連續犯，應依
    刑法第56條規定論以情節較重之攜帶兇器竊盜1 罪（即附表
    一編號7 部分，至附表二編號11所示，因係未遂，綜合判斷
    結果，其情節較共同攜帶凶器竊盜輕）。被告丙○○於89年
    間因搶奪案件，經上開法院判處有期徒刑2 年確定，並縮短
    刑期至91年9 月24日假釋期滿仍未經撤銷假釋付保護管束，
    以執行完畢論，並有臺灣高雄地方法院檢察署刑案資料查註
    紀錄表、臺灣高等法院被告前案紀錄表在卷可按，其受有期
    徒刑執行完畢後，5 年以內再犯有期徒刑以上之本罪，為累
    犯，應依刑法第47條之規定，加重其刑。
三、原審據以論罪科刑，固非無見。惟被告另犯如附表二所示之
    竊盜行為，原判決就此部分漏未審酌，自有未洽。檢察官上
    訴意旨，以原判決就附表二編號12所示之犯行未及審酌，指
    摘原判決不當，為有理由，且原判決亦有其他未及審酌之犯
    行，亦有可議，應由本院將原判決關於被告丙○○部分撤銷
    改判。爰審酌被告丙○○前後多次竊盜犯行，而其正值年輕
    力壯，不思自食其力，攜帶兇器竊取他人財物，破壞社會治
    安，情節非輕，不宜量刑過輕，惟念及其犯後全部坦承犯行
    ，並有悔改之意，且竊得之財物中有部分經被害人領回等一
    切情狀，爰量處如主文第2 項所示之刑。扣案之尖嘴鉗1 支
    、老虎鉗1 支、一字型起子2 支、十字型起子1 支、鑰匙1
    支，L 型把手1 支（無證據證明已經滅失），T 型扳手1 支
    ，均係被告丙○○所有，且分別為供犯罪所用之物，業經被
    告丙○○於警詢、偵訊、審訊時均陳明在卷，爰依刑法第38
    條第1 項第2 款宣告沒收之。
據上論結，應依刑事訴訟法第369 條第1 項前段、第364 條、第
299 條第1 項前段，刑法第28條、第56條、第321 條第1 項第3
款、第47條、第38條第1 項第2 款，判決如主文。
本案經檢察官張金塗到庭執行職務。
中　　華　　民　　國　　94　　年　　11　　月　　17　　日
            刑事第五庭  審判長法  官  曾永宗
                              法  官  陳明富
                              法  官  任森銓
以上正本證明與原本無異。
不得上訴。
中　　華　　民　　國　　94　　年　　11　　月　　17　　日
                              書記官  蘇恒仁
附錄本件判決論罪科刑法條：
刑法刑法第320 條
意圖為自己或第三人不法之所有，而竊取他人之動產者，為竊盜
罪，處5 年以下有期徒刑、拘役或5 百元以下罰金。
意圖為自己或第三人不法之利益，而竊佔他人之不動產者，依前
項之規定處斷。
前二項之未遂犯罰之。
刑法第321 條
犯竊盜罪而有左列情形之一者，處6 月以上、5 年以下有期徒刑
：一於夜間侵入住宅或有人居住之建築物、船艦或隱匿其內而犯
之者。
二  毀越門扇、牆垣或其他安全設備而犯之者。
三  攜帶兇器而犯之者。
四  結夥三人以上而犯之者。
五  乘火災、水災或其他災害之際而犯之者。
六  在車站或埠頭而犯之者。
前項之未遂犯罰之。
附表一：
 ┌──┬─────┬─────┬───┬─────────┬──────┐
 │編號│時    　間│地　  　點│被害人│犯罪態樣及所得財物│所犯法條　　│
 ├──┼─────┼─────┼───┼─────────┼──────┤
 │ 一 │93/11月間 │高雄市小港│癸○○│以L型把手開啟YR-05│刑法第321條 │
 │　　│某日下午4 │區宏信與宏│　　　│32號自用小客車，進│第1項第3款、│
 │　　│時許　　　│光街口　　│　　　│入後未發現任何財物│第2項       │
 │　　│　　　　　│　　　　　│　　　│即離去            │　　　　　　│
 ├──┼─────┼─────┼───┼─────────┼──────┤
 │二　│93/10/22晚│高雄市小港│辛○○│丙○○以L型把手開 │刑法第321條 │
 │　　│間 8時30分│區漢民、店│　　　│啟YK-3677號自用小 │第1項第3款　│
 │    │許        │北路口    │      │客車，進入後竊取皮│            │
 │    │          │          │      │包1 只（內有機車駕│            │
 │    │          │          │      │照、身分證、提款卡│            │
 │    │          │          │      │、信用卡、健保卡各│            │
 │    │          │          │      │1 張、新臺幣《下同│            │
 │    │          │          │      │》200 元）        │            │
 ├──┼─────┼─────┼───┼─────────┼──────┤
 │三  │93/10/28  │高雄市小港│甲○○│丙○○以L型把手開 │刑法第321條 │
 │    │晚間8 時許│區○○路4 │      │啟8M-8918號自用小 │第1項第3款  │
 │    │          │巷口      │      │客車，竊取車內汽車│            │
 │    │          │          │      │音響1台。　       │            │
 ├──┼─────┼─────┼───┼─────────┼──────┤
 │四  │93/10/31上│高雄市小港│莊曜陽│丙○○以L型把手開 │刑法第321條 │
 │    │午0 時許  │區○○街與│      │啟C7-6505號自用小 │第1項第3款  │
 │    │          │漢民街口  │      │客車，竊取車內音響│            │
 │    │          │          │      │1 台及現金300 元、│            │
 │    │          │          │      │汽車行照、保險卡各│            │
 │    │          │          │      │1張　　　　　　   │            │
 ├──┼─────┼─────┼───┼─────────┼──────┤
 │五  │93/11/06  │高雄市小港│茅中威│丙○○以L型把手開 │刑法第321條 │
 │    │上午1時許 │區○○路15│      │啟N7-0451號自用小 │第1項第3款  │
 │    │          │9巷3弄26號│      │客車，竊取車內音響│            │
 │    │          │          │      │、液晶TV一組  　　│            │
 │    │          │          │      │　　　　          │            │
 ├──┼─────┼─────┼───┼─────────┼──────┤
 │六  │93/11/28凌│高雄市小港│黃永成│丙○○以L型把手開 │刑法第321條 │
 │    │晨0 時許  │區○○○○街│      │啟7801-JL號自用小 │第1項第3款  │
 │    │          │75號對面  │      │客車，竊取車內音響│            │
 │    │          │          │      │、液晶TV一組      │            │
 │    │          │          │      │      　          │            │
 ├──┼─────┼─────┼───┼─────────┼──────┤
 │七  │94/02/02凌│高雄市大順│林宣佑│卯○與丙○○二人見│刑法第320條 │
 │    │晨3時許   │路環球影城│      │林宣佑睡在騎樓椅子│第1項       │
 │    │          │前騎樓    │      │上，由丙○○下手，│            │
 │    │          │          │      │卯○把風，竊取皮包│            │
 │    │          │          │      │1 個，內有身分證、│            │
 │    │          │          │      │汽車、機車駕照、健│            │
 │    │          │          │      │保卡、提款卡各1 張│            │
 │    │          │          │      │、手機2 只、信用卡│            │
 │    │          │          │      │2張               │            │
 ├──┼─────┼─────┼───┼─────────┼──────┤
 │八  │94/02/04晚│高雄市小港│陳月娥│丙○○持尖嘴鉗、老│刑法第321條 │
 │    │間11時30分│區○○路與│      │虎鉗、一字螺絲、十│第1項第3款  │
 │    │許        │博學路口  │      │字螺絲起子、竊取7U│            │
 │    │          │          │      │9637號自用小客車內│            │
 │    │          │          │      │之音響（已得手）  │            │
 ├──┼─────┼─────┼───┼─────────┼──────┤
 │九  │94/03/06凌│高雄市小港│未○○│丙○○以自備鑰匙竊│刑法第320條 │
 │    │晨1時30分 │區○○街與│      │取VT-2395自用小客 │第1項       │
 │    │許        │華山街口  │      │車1部             │            │
 │    │          │          │      │                  │            │
 ├──┼─────┼─────┼───┼─────────┼──────┤
 │十  │94/03/06凌│高雄市三民│丁○○│丙○○以自備鑰匙竊│刑法第320條 │
 │    │晨3時10分 │區○○○路│      │取UL-8885自用小客 │第1項       │
 │    │許        │112之21號 │      │車1部             │            │
 │    │          │附近      │      │                  │            │
 └──┴─────┴─────┴───┴─────────┴──────┘
附表二：
 ┌───┬────┬─────┬──────┬─────┬─────┬───┐
 │編號  │被害人  │時間      │地點        │ 犯罪態樣 │ 所得財物 │所犯法│
 │      │        │          │            │          │          │條    │
 ├───┼────┼─────┼──────┼─────┼─────┼───┤
 │一    │黃林素芳│93年11月  │高雄市小港區│以T 型扳手│ 車號P2-  │刑法第│
 │      │        │14日上午7 │中鋼路42號前│1 支，破壞│ 1675號自 │321 條│
 │      │        │時許      │            │車門鎖及電│ 小客車   │第1 項│
 │      │        │          │            │源鎖      │          │第3款 │
 ├───┼────┼─────┼──────┼─────┼─────┼───┤
 │二    │乙○○  │94年7月14 │高雄市小港區│以T 型扳手│ 車號YQ-  │刑法第│
 │      │        │日凌晨1時 │宮仁街7號前 │1 支，破壞│ 3502號自 │321 條│
 │      │        │許        │            │車門鎖及電│ 小客車   │第1 項│
 │      │        │          │            │源鎖      │          │第3款 │
 ├───┼────┼─────┼──────┼─────┼─────┼───┤
 │三    │午○○  │94年7月29 │高雄市小港區│以T 型扳手│ 車號DWP- │刑法第│
 │      │        │日14時許  │宮仁街13巷3 │1 支，破壞│ 771號輕  │321 條│
 │      │        │          │號前        │電源鎖    │ 機車     │第1 項│
 │      │        │          │            │          │          │第3款 │
 ├───┼────┼─────┼──────┼─────┼─────┼───┤
 │四    │庚○○  │94年8月   │高雄縣大寮鄉│以T 型扳手│ 車號HGD- │刑法第│
 │      │        │3 日13時30│大寮村大寮路│1 支，破壞│ 543重機  │321 條│
 │      │        │分許      │686巷89號地 │車門鎖及電│ 車       │第1 項│
 │      │        │          │下室        │源鎖      │          │第3款 │
 │      │        │          │            │          │          │      │
 ├───┼────┼─────┼──────┼─────┼─────┼───┤
 │五    │子○○  │94年8月   │高雄市小港區│以T 型扳手│ 車號WN-  │刑法第│
 │      │        │3日14時許 │旭日街24號地│1 支，破壞│ 7757自小 │321 條│
 │      │        │          │下室        │車門鎖及電│ 客車     │第1 項│
 │      │        │          │            │源鎖      │          │第3 款│
 │      │        │          │            │          │          │      │
 ├───┼────┼─────┼──────┼─────┼─────┼───┤
 │六    │任健敏  │94年8月   │同上        │以起子1 支│ JENC牌   │刑法第│
 │      │        │3日14時許 │            │，擊破車號│ MP3隨身  │321 條│
 │      │        │          │            │P2-4020號 │ 碟151台、│第1 項│
 │      │        │          │            │自小客貨車│ DVD機共8 │第3款 │
 │      │        │          │            │車窗玻璃，│ 台、手提 │      │
 │      │        │          │            │入內竊取  │ CD2台（價│      │
 │      │        │          │            │          │ 值新台幣 │      │
 │      │        │          │            │          │ 35萬元） │      │
 ├───┼────┼─────┼──────┼─────┼─────┼───┤
 │七    │己○○  │94年8月3日│高雄市○○街│以起子1 支│ 200元    │刑法第│
 │      │        │14時分許  │20號地下室  │，擊破車號│          │321 條│
 │      │        │          │            │E4-9798號 │          │第1 項│
 │      │        │          │            │自小客車車│          │第3款 │
 │      │        │          │            │窗玻璃，入│          │      │
 │      │        │          │            │內竊取    │          │      │
 ├───┼────┼─────┼──────┼─────┼─────┼───┤
 │八    │辰○○  │94年8月6日│高雄市小港區│以T 型扳手│ 車號GK-  │刑法第│
 │      │        │凌晨      │宏泰街20巷19│1 支，破壞│ 0128號自 │321 條│
 │      │        │          │號前        │車號GK-012│ 小客車   │第1 項│
 │      │        │          │            │8 號自小客│          │第3款 │
 │      │        │          │            │車車門鎖及│          │      │
 │      │        │          │            │電源鎖    │          │      │
 ├───┼────┼─────┼──────┼─────┼─────┼───┤
 │九    │壬○○  │94年8月12 │高雄縣大寮鄉│以T 型扳手│ 車號F5-  │刑法第│
 │      │        │日凌晨    │大寮路564巷1│1 支拆卸車│ 2428號自 │321 條│
 │      │        │          │弄10號前    │號F5-2428 │ 小客車車 │第1 項│
 │      │        │          │            │號自小客車│ 牌2面    │第3款 │
 │      │        │          │            │車牌2 面  │          │      │
 ├───┼────┼─────┼──────┼─────┼─────┼───┤
 │十    │巳○○  │94年8月13 │高雄市小港區│以T 型扳手│ 車號XXH- │刑法第│
 │      │        │日15時許  │旭日街36號地│1 支，破壞│ 200號重  │321 條│
 │      │        │          │下室        │電源鎖    │ 機車     │第1 項│
 │      │        │          │            │          │          │第3款 │
 │      │        │          │            │          │          │      │
 ├───┼────┼─────┼──────┼─────┼─────┼───┤
 │十一  │申○○  │94年8 月13│高雄市小港區│以自備鑰匙│車號XB-267│刑法第│
 │      │        │日下午15時│旭日街36號地│無法開啟，│重機車未得│321 條│
 │      │        │10分，復於│下室（有人居│再持T 型扳│手        │第2 項│
 │      │        │同日下午20│住之建築物）│手1支     │          │、第1 │
 │      │        │時50分繼續│            │          │          │項第1 │
 │      │        │行竊未遂  │            │          │          │、3 款│
 ├───┼────┼─────┼──────┼─────┼─────┼───┤
 │十二  │楊佳棉所│94年6月8日│高雄市小港區│以一字型起│車號ZCG-01│刑法第│
 │      │有，楊杏│上午2時許 │中安路716 號│子1 支，破│8號輕機車 │321 條│
 │      │瑤使用  │          │前          │壞電源鎖  │          │第1 項│
 │      │        │          │            │          │          │第3款 │
 ├───┼────┼─────┼──────┼─────┼─────┼───┤
 │十三  │戊○○  │94年6月8日│高雄市小港區│以螺絲起子│車號MG-903│刑法第│
 │      │        │8時       │桂忠街60號路│1 支，破壞│3號車內JVC│321 條│
 │      │        │          │旁          │小客車車窗│汽車音響1 │第1 項│
 │      │        │          │            │後竊取車內│部        │第3款 │
 │      │        │          │            │音響      │          │      │
 └───┴────┴─────┴──────┴─────┴─────┴───┘
